【裁判字號】    89,易,111
【裁判日期】    890131
【裁判案由】    贓物
【裁判全文】
臺灣桃園地方法院刑事判決                          八十九年度易字第一一一號
    公  訴  人  台灣桃園地方法院檢察署檢察官
    被      告  甲○○
右列被告因贓物案件，經檢察官提起公訴（八十八年度偵字第一七五九七號），本院
判決如左：
        主  文
甲○○收受贓物，累犯，處有期徒刑伍月，如易科罰金以參佰元折算壹日。
        事  實
一、甲○○前因違反麻醉藥品管理條例案件，經台灣宜蘭地方法院於民國八十五年十
    二月十七日判處有期徒刑九月，八十六年一月九日確定，入監執行後，於八十六
    年十一月二十五日假釋付保護管束，於八十七年三月一日假釋期滿，假釋未經撤
    銷，視為有期徒刑執行完畢。嗣於八十八年十月二十二日因違反毒品危害防治條
    例案件，經台灣板橋地方法院檢察署通緝，通緝期間，猶不知悔改，於八十六年
    十一月六日至同年月十一日凌晨二時四十分許間某日，明知車號 KZP—九○七號
    重型機車為贓物（為古昭鳳所有，於八十八年十一月六日凌晨在桃園縣桃園桃鶯
    路二五九號遭不詳姓名之人竊取），仍於桃園縣桃園市○○路九十六號八樓二十
    室居處前，收受綽號「阿達」之不詳姓名年籍人所交付之上開贓車，供己騎用。
    嗣於八十八年十一月十一日凌晨二時二十分許，甲○○騎乘該贓車返回上開居處
    時，為警跟蹤查獲。
二、案經桃園縣警察局桃園分局報請台灣桃園地方法院檢察署檢察官偵查起訴。
        理  由
一、訊之被告甲○○矢口否認右揭犯行，辯稱伊從未騎乘車號KZP—九○七號重型機
    車，該車應係綽號「阿達」之同居友人所竊取而放置云云。然上開重型機車為古
    昭鳳所有，於八十八年十一月六日凌晨在桃園縣桃園桃鶯路二五九號遭不詳姓名
    之人竊取等情，業據被害人古昭鳳指述在案，並有其出具之贓物領據，及車輛竊
    盜、車牌失竊資料查詢個別查詢報表各一紙足憑，堪認該車確係他人財產犯罪所
    得之贓物無誤。而該車確係由被告騎乘占有使用，為警跟蹤而查獲，除據被告於
    警訊中自承在卷外，並經證人謝琳欽即承辦本案之警員於偵查中結證屬實，而被
    告於偵查中復陳稱住在三峽之綽號「阿達」者向伊說要偷機車，得手後放置於伊
    居處前等節（見偵查卷第三十二頁正面），足見被告確於該車失竊後，於居處前
    收受綽號「阿達」者所交付之贓車，要無疑義。其於審理中空言否認騎乘該車，
    又無法提供綽號「阿達」者之真實姓名以憑本院傳證，所辯自無足採。事證明確
    ，犯行洵堪認定。
二、核被告所為，係犯刑法第三百四十九條第一項贓物罪。被告前因違反麻醉藥品管
    理條例案件，經台灣宜蘭地方法院於八十五年十二月十七日判處有期徒刑九月，
    八十六年一月九日確定，入監執行後，於八十六年十一月二十五日假釋付保護管
    束，於八十七年三月一日假釋期滿，假釋未經撤銷，有本院被告全國前案紀錄表
    一紙在卷為憑，視為有期徒刑執行完畢，於五年內再犯本件有期徒刑以上之罪，
    為累犯，依法加重其刑。爰審酌被告於八十八年十月二十二日因違反毒品危害防
    治條例案件，經台灣板橋地方法院檢察署通緝，有前揭紀錄表可按，通緝期間，
    不僅未能自動投案，猶侵害他人財產法益，犯本件贓物罪等一切情狀，量處如主
    文所示之刑，並諭知易科罰金之折算標準。
三、據上論斷，應依刑事訴訟法第二百九十九條第一項前段，刑法第三百四十九條第
    一項、第四十七條、第四十一條，罰金罰鍰提高標準條例第一條前段、第二條，
    判決如主文。
本案經檢察官呂理銘到庭執行職務。
中      華      民      國      八十九      年    一    月    三十一    日
                                臺灣桃園地方法院刑事第四庭
                                      法  官  楊  得  君
右正本證明與原本無異。
如不服本判決，應於判決送達後十日內向本院提出上訴狀( 應附繕本 )，上訴於
臺灣高等法院。
                                      書記官  簡  慧  瑛
中       華      民      國     八十九      年    二    月      二      日
附論罪科刑依據之法條：
刑法第三百四十九條
收受贓物者，處三年以下有期徒刑、拘役或五百元以下罰金。
搬運、寄藏、故買贓物或為牙保者，處五年以下有期徒刑、拘役或科或併科一千元以
下罰金。
因贓物變得之財物，以贓物論。


司法院資訊處製作；財團法人民間司法改革基金會備份。
